【裁判字號】    89,上易,3027
【裁判日期】    900327
【裁判案由】    賭博
【裁判全文】
臺灣高等法院臺中分院刑事判決                  八十九年度上易字第三二七號
    上  訴  人  臺灣台中地方法院檢察署檢察官
    被      告  亥○○
    選任辯護人  常照倫
    被      告  辛○○
    被      告  庚○○
    被      告  玄○○
    被      告  丙○○
    被      告  辰○○
    被      告  己○○
    被      告  宇○○
    被      告  戊○○
  被      告  酉○○
    被      告  宙○○
    被      告  黃○○
    被      告  寅○○
    被      告  癸○○
    被      告戌○○
    被      告  壬○○
    被      告  午○○
    被      告  乙○○
    被      告  丁○○
    被      告  天○○
    被      告  未○○
    被      告  地○○
    被      告  Ａ○○
    被      告  申○○
    被      告  巳○○
    被      告  卯○○
    被      告  丑○○
    被      告  子○○
右上訴人因賭博案件，不服臺灣台中地方法院八十九年度易字第一九八二、二三九六
號中華民國八十九年十月二十四日第一審判決（起訴案號：臺灣台中地方法院檢察署
八十九年度偵字第八一七五、一一一七五號），提起上訴，本院判決如左：
      主  文
原判決撤銷。
亥○○、辛○○共同以賭博為常業，各處有期徒刑陸月，如易科罰金，均以佰元折
算壹日。扣案如附表編號一至三所示之物，沒收。
丙○○、己○○共同以賭博為常業，各處有期徒刑參月，如易科罰金，均以佰元折
算壹日。均緩刑參年。扣案如附表編號一至三所示之物，沒收。
庚○○、玄○○、辰○○、宇○○、酉○○共同以賭博為常業，各處有期徒刑貳月，
如易科罰金，均以佰元折算壹日。均緩刑參年。扣案如附表編號一至三所示之物，
沒收。
戊○○共同以賭博為常業，累犯，處有期徒刑月，如易科罰金，以佰元折算壹日
。扣案如附表編號一至三所示之物，沒收。
癸○○連續在公眾得出入之場所賭博財物，處罰金參仟元，如易服勞役，以參佰元折
算壹日。扣案如附表編號一、三、四所示之物，沒收。
戌○○、天○○、地○○連續在公眾得出入之場所賭博財物，各處罰金參仟元，如易
服勞役，均以參佰元折算壹日。扣案如附表編號一、三所示之物，沒收。
未○○連續在公眾得出入之場所賭博財物，處罰金伍仟元，如易服勞役，以參佰元折
算壹日。扣案如附表編號一、三所示之物，沒收。
宙○○、午○○、乙○○、丁○○、Ａ○○、子○○連續在公眾得出入之場所賭博財
物，各處罰金貳仟元，如易服勞役，均以參佰元折算壹日。扣案如附表編號一、三所
示之物，沒收。
黃○○、寅○○、壬○○、申○○、巳○○、卯○○、丑○○在公眾得出入之場所賭
博財物，各處罰金壹仟元，如易服勞役，均以參佰元折算壹日。扣案如附表編號一、
三所示之物，沒收。
      事  實
一、亥○○自民國（下同）八十七年二月十二日起，在台中西屯區○○路○段八十九
    號之公眾得出入之場所，經營「戰神電子遊藝場」，為該遊藝場之負責人，擺設
    如附表一所示之電動賭博機具共七十七台，供不特定人賭博財物，並自八十八年
    六月一日起，以月薪新台幣（下同）三萬元之代價，雇用具有犯意聯絡之辛○○
    ，擔任現場經理，負責遊藝場聘雇開分員、發放薪水等實際經營工作，並由辛○○陸續以月薪一萬八千元之代價僱用同具有犯意聯絡之丙○○ (八十八年十二月
    底某日 )，在遊藝場二樓擔任吧台、兌換現金之工作及庚○○（自八十九年一月
    一日起）、玄○○（自八十八年十二月二十三日起）、辰○○（自八十九年一月
    五日起）、己○○（自八十八年十月七日起）、宇○○（自八十八年十二月一日
    起）、戊○○（自八十九年一月三日起，戊○○前於八十八年初因賭博案件，同
    年七月二十九日經台灣台中地方法院判處有期徒刑三月，上訴後於同年十一月三
    十日經本院駁回確定）、酉○○（自八十九年一月十二日起）等在現場從事操作
    機台開分、洗分、招待賭客、兌換寄分卡等工作，共同與不特定人賭博財物，並
    均以之為業，參與賭博者，以現金或寄分卡依不同比例開分，再以分數押注，押
    中者可得倍數不等之分數，不中者失去所押分數，如不玩經洗分後在櫃台兌換寄
    分卡，亦可再持寄分卡至二樓辦公室，由丙○○依原開分比例兌換現金交付。宙
    ○○、午○○、乙○○、丁○○、Ａ○○、子○○、癸○○、戌○○、賴生富、
    天○○、地○○、未○○等均基於賭博之概括犯意，宙○○（自八十八年十一月
    間起）、午○○（自不詳之日起）、乙○○（自八十八年十二月間起）、丁○○
    （自八十八年十一月間起）、Ａ○○（自八十八年十一月間起）、子○○（自八
    十八年六月間起）、癸○○ (自不詳日期起 )、戌○○（自八十八年七月間起）
    、天○○（自八十八年十二月間起）、地○○（自不詳時間起）、未○○ (自八
    十八年六月間起 )，至上址玩賭，嗣於八十九年一月十三日凌晨一時五十分許，
    宙○○、黃○○、寅○○、戌○○、壬○○、午○○、乙○○、丁○○、天○○
    、未○○、地○○、Ａ○○、申○○、巳○○、卯○○、丑○○、子○○、癸○○在上址賭博，其中癸○○玩賭分數累積至四百分喊洗分，不願再玩，辛○○即
    換取四張咖啡卷 (另有餐券（代表五千元）、果汁券（代表五百元）、茶券（代
    表一百元），癸○○再至二樓找丙○○兌換現金四千元後，為喬裝為賭客之警員
    在門口查獲，並當場扣得如附表所示之物，計宙○○、午○○、乙○○、丁○○
    、Ａ○○、子○○先後連續玩賭二次，癸○○、戌○○先後連續玩賭三次，天○○、地○○先後連續玩賭四次，未○○先後連續玩賭八次。
二、案經台中市警察局第四分報告臺灣臺中地方法院檢察署檢察官偵查起訴。
      理  由
一、訊據被告亥○○坦承係戰神電子遊藝場負責人，有授權辛○○可擺設賭博性電動
    玩具，惟辯稱：現場係由辛○○負責，賭博方式伊不清楚，八十九年一月十三日
    賭客癸○○是否是否兌換四千元被查獲伊已不記得，被告辛○○、丙○○均坦承
    有以扣案電動賭博機具賭博情事，被告辛○○辯稱：自八十八年十二月底、八十
    九年一月初許伊經由亥○○同意，以暗示之方法讓客人玩賭，如常來之客人伊會
    上前暗示，只有少數的顧客，伊以暗示的口吻告訴他們可以賭博，伊都在現場，
    客人不玩了會來告訴伊云云，被告丙○○辯稱：辛○○說可換才能換現金，辛○○先通知伊，然後客人拿券到二樓向伊換錢，八十九年一月十三日賭客癸○○是
    否是否兌換四千元被查獲伊已不記得云云，被告庚○○、玄○○、己○○、酉○○、戊○○、蔡雅鶯就分別於右述時間受僱擔任開分、操作機台、現場招待等工
    作雖供承不諱，然均辯稱：不知道店內有賭博行為云云，被告黃○○、天○○、
    未○○、Ａ○○、申○○、子○○、癸○○均否認有賭博情事，被告癸○○辯稱
    ：伊是第三次進去，第一次玩，警訊並未稱有拿到四種卡，伊那天只拿到綠色卡
    ，他們說不玩就棄權，伊覺得可惜又繼續玩云云，惟查被告癸○○於警訊時供稱
    ：伊於八十九年一月十二日下午十時五十分許至戰神遊藝場玩麻將電玩，一月十
    三日清晨零時五十分許，洗分後店方服務小姐交給伊四張綠色寄分卡，伊即依店
    方兌換現金方式持卡到二樓辦公室找專門兌換現金之人兌換四千元，在步出店門
    為警查獲，伊總共兌換過三次現金，寄分卡有四種，餐券淺藍色代表五千元，咖
    啡券綠色代表一千元，果汁券粉紅色代表五百元，茶券紫色代表一百元等語，另
    證人即當場查獲之警員周忠林分別於警訊、原審時證稱：癸○○警訊筆錄係依其
    陳述製作，有錄音、錄影可證  (詳八十九偵字第八一七五號偵查卷第二一三頁)
    及因為警政署交辦，伊等先觀察一陣子，發現確實有換現金的情形，所以那天線
    民告訴伊等癸○○有換現金，她一出來伊等就逮捕她帶回警察局作筆錄等語（詳
    原審法院八十九年七月十四日訊問筆錄），證人即另一參與查緝之警員吳茂林於
    警訊時證稱：本件係警政署交查的，因署裡之前有派人進入探訪，知悉有賭博行
    為，而以公文交查，伊等有派線民入內把玩，發現癸○○洗分換錢，當時電內員
    工喊洗分，因張女先喊洗分，．．後來店內員工便帶她到二樓換錢．．．．．．
    她當場也承認了等語，另被告午○○於警訊時供稱：伊拿寄分券至賓果行星機台
    ，兌換分數一百分．．．等語，被告辛○○於本院九十年三月十三日審理中亦坦
    承扣案之一千三百二十三張各式餐點券係兌換現金之憑證，查扣之機具全部可以
    用來賭博等語，此外並有附表所示之物扣案可資佐證，又扣案之各式餐點券多達
    一千三百二十三張，顯非僅供特定人使用，況若僅部分人可洗分換寄分卡或現金
    ，衡情亦無法繼續經營，戰神電子遊場確有以扣案之電動賭博機具與不特定人
    賭博之情事殊堪認定，次查被告庚○○、玄○○、辰○○、己○○、宇○○、戊○○、酉○○等既在現場從事操作機台開分、洗分、招待賭客等工作，並經手金
    錢，知曉遊戲規則，豈會不知各式餐點券代表之意義，不知遊藝場有經營賭博之
    情事，況同係受僱服務人員，自無部分知情有賭博，部分不知情之理，再查參賭
    者所贏之分數若不能換寄分卡  (即餐點券)兌換現金，則參與者僅可押注最低分
    數以延長娛樂時間，方符常理，然依被告宙○○、午○○、乙○○、丁○○、Ａ
    ○○、子○○、癸○○、戌○○、天○○、地○○、未○○、黃○○、寅○○、
    壬○○、申○○、巳○○、卯○○、丑○○等人於警訊中所供開啟分數至被查獲
    時所餘分數之情況觀之，渠等並非以最低分數押注，況依被告等所供開分之金額
    除被告地○○、未○○稱以二百元開分外，均在五百元以上，甚有高達二千元、
    二千五百元者，以此高額金錢把玩，若不能洗分換寄分卡兌換現金，何人願去玩
    ，況扣案之電動賭博機具與時下市面上擺設者相較並無何特別之處，渠等均係前
    往賭博亦堪認定，另被告宙○○、午○○、乙○○、丁○○、Ａ○○、子○○先
    後至戰神電子遊藝場玩二次，被告癸○○、戌○○先後玩三次，被告天○○、地
    ○○先後玩四次，被告未○○先後玩八次之事實，亦分據渠等於警訊及偵查中供
    承在卷，事證已臻明確，被告等所辯均不足採，犯行均堪認定。
二、按刑法上之常業犯，係指反覆以同種類之行為為目的之社會活動之職業性犯罪而
    言，被告亥○○所經營之「戰神電子遊藝場」，擺設如附表所示之電動機具多達
    七十七台，與不特定人賭博財物，而被告辛○○、丙○○、庚○○、玄○○、己○○、酉○○、戊○○、蔡雅鶯、辰○○則受雇於該遊藝場，分別擔任現場經理
    、吧台、兌換現金、操作機台開分、洗分、招待賭客等工作，並均以此為業，恃
    此為生，核渠等所為，均係犯刑法第二百六十七條之常業賭博罪，被告宙○○、
    午○○、乙○○、丁○○、Ａ○○、子○○、癸○○、戌○○、天○○、地○○
    、未○○、黃○○、寅○○、壬○○、申○○、巳○○、卯○○、丑○○所為均
    係犯刑法第二百六十六條第一項之賭博罪。被告亥○○、辛○○、丙○○、庚○○、玄○○、己○○、酉○○、戊○○、蔡雅鶯、辰○○等人間，有犯意聯絡及
    行為分擔，為共同正犯，被告宙○○、午○○、乙○○、丁○○、Ａ○○、子○○先後二次賭博，被告癸○○、戌○○先後三次賭博，被告天○○、地○○先後
    四次賭博，被告未○○先後八次賭博，所為時間緊接，犯構成要件相同之罪，顯
    係基於概括犯意，均為連續犯，依刑法第五十六條規定均論以一罪，並加重其刑
    ，另被告戊○○前於八十八年初因賭博案件，同年七月二十九日經台灣台中地方
    法院判處有期徒刑三月，上訴後於同年十一月三十日經本院駁回確定之事實，有
    台灣高等法院被告全國前案紀錄表在卷可參，五年以內再犯本件有期徒刑以上之
    罪，為累犯，依法加重其刑，原審予以論罪科刑固非無見，惟原審判決未能審酌
    被告亥○○經營之電子遊藝場擺設之電動賭博機具達七十七台，被告辛○○係現
    場經理，及渠等所為對社會善良風氣之影響甚大，僅量處渠等二人有期徒刑肆月
    ，並宣告緩刑，尚有未洽，另原審判決認被告癸○○僅賭博一次，認其他被告均
    不成立本賭博罪，為無罪之諭知，亦有未當，上訴人上訴指謫原審判決不當，即
    有理由，應由本院將其撤銷改判，爰審酌被告亥○○經營之戰神電子遊藝場擺設
    電動機具數量龐大，破壞社會純正風氣頗大，被告辛○○擔任現場經理，參與情
    節重大，被告丙○○及庚○○、玄○○、辰○○、己○○、宇○○、戊○○、酉
    ○○等僅受僱在現場分別從事吧台、兌換現金及操作機台開分、洗分、招待賭客
    、兌換寄分卡等工作，情節較輕，受僱期間除丙○○、己○○二人較長外，餘均
    甚短，被告宙○○、午○○、乙○○、丁○○、Ａ○○、子○○、癸○○、戌○○、天○○、地○○、未○○、黃○○、寅○○、壬○○、申○○、巳○○、卯
    ○○、丑○○等人則僅係係參與玩賭，惡性不重，暨渠等犯罪之動機、目的、手
    段、犯罪後之態度等一切情狀，分別量處如主文第二至第九項所示之刑，並就被
    告亥○○、辛○○、丙○○、庚○○、玄○○、己○○、酉○○、戊○○、蔡雅
    鶯、辰○○部分，諭知易科罰金之折算標準，就被告宙○○、午○○、乙○○、
    丁○○、Ａ○○、子○○、癸○○、戌○○、天○○、地○○、未○○、黃○○
    、寅○○、壬○○、申○○、巳○○、卯○○、丑○○部分諭知易服勞役之折算
    標準，被告丙○○、庚○○、玄○○、辰○○、己○○、宇○○、酉○○前未曾
    受有期刑以上刑之宣告，有台灣高等法院渠等全國前案紀錄表在卷可憑，渠等僅
    係受僱，經此偵審教訓，當知警惕信無再犯之虞，本院認本件宣告之刑，以暫不
    執行為適當，爰均予宣告緩刑三年，以啟自新，至扣案如附表編號一所示之電動
    賭博機具七十七台（惟僅扣得ＩＣ板七十四片，因其中樸克台二台、賓果行星一
    台，共三片ＩＣ板故障送修）及編號三之賭資六萬一千八百元，依刑法第二百六
    十六條第二項之規定宣告沒收，另編號二之餐點券 (寄分卡或憑以兌換現金)，
    ，為被告亥○○所有，與被告辛○○、丙○○、庚○○、玄○○、辰○○、己○○、宇○○、戊○○、酉○○等供犯罪使用之物，編號四被告癸○○贏得之四千
    元係犯罪所得之物，分別依刑法第三十八條第一項第二款、第三款規定宣告沒收
    。
三、被告辰○○、宙○○、地○○、寅○○、癸○○、戌○○、壬○○、午○○、乙○○、丁○○、巳○○、卯○○、丑○○經合法傳喚，無正當理由不到庭，爰不
    待其陳述，逕行判決。
四、據上論斷，應依刑事訴訟法第三百六十九條第一項前段、第三百六十四條、第二
    百九十九條第一項前段、第三百七十一條、刑法第二十八條、第五十六條、第二
    百六十六條第一項前段、第二百六十七條、第四十七條、第四十一條第一項前段
    、第四十二條第二項、第二百六十六條第二項、第三十八條第一項第二款、第三
    款、罰金罰鍰提高標準條例第一條前段、第二條，判決如主文。
本案經檢察官甲○○到庭執行職務。
中      華      民      國      九十      年      三    月    二十七    日
                                  臺灣高等法院臺中分院刑事第九庭
                                        審判長法  官  陳  筱  珮
                                              法  官  古  金  男
                                              法  官  康  應  龍
右正本證明與原本無異。
不得上訴。
                                              書記官  黃  薰  慧
中      華      民      國      九十      年      三      月   二十九   日
附表：
一、查獲之電動機具：
（一）麻將台三台
（二）樸克台十二台
（三）賓果王一組六台
（四）賓果行星一組八台
（五）賓果馬戲團一組八台
（六）七靶射擊四十台
  共計七十七台（惟僅扣得七十四片ＩＣ板）
二、餐券二百八十六張、咖啡券四百六十三張、茶券二百三十一張、果汁券三百四十
    三張，共計一千三百二十三張
三、賭資六萬一千八百元（被告丙○○身上查獲二萬四千元、被告玄○○身上查獲八
    千一百元、被告戊○○身上查獲一萬一千元、櫃台處查獲一萬八千七百元）。
四、被告戊○○被告癸○○兌換之四千元。
                                                                        Ｄ


司法院資訊處製作；財團法人民間司法改革基金會備份。
